# 补缴以前年度社保账务处理

提问人：coolfish 时间：2012-05-26 10:27:52
企业补缴的社保，包括当期和以前年度的，在财务上是全部计入补

回答人：chenyiwei
要区分补缴的具体原因：是由于以前年度缴纳的社保即少于按照当时已经公布的标准应缴纳的金额？还是现在提高了计缴社保的标准并且要求将新标准追溯适用到以前年度？如果是前者且影响重大的，应作为前期重大差错予以追溯重述；如果是后者，或者虽然是前者但影响不重大的，则将影响计入当期损益即可。